臺灣桃園地方法院刑事判決　　　　　　100年度簡上字第348號
上　訴　人
即　被　告　李偉君
上列被告因恐嚇案件，經檢察官提起公訴（99年度偵字第7555號）
，本院判決如下：
上列上訴人即被告因恐嚇案件，不服本院民國100 年5 月24日99
年度壢簡字第2074號第一審判決（聲請簡易判決處刑案號：99年
度偵字第7555號），提起上訴，本院管轄之第二審合議庭判決如
下：
    主  文
上訴駁回。
    事實及理由
一、本案經本院合議庭審理結果，認原審簡易判決以上訴人即被
    告李偉君犯刑法第305 條之恐嚇危害安全罪，判處拘役40日
    ，並諭知易科罰金之折算標準為以新臺幣1,000 元折算1 日
    ，經核認事用法及量刑均無不當，應予維持，除引用第一審
    判決書記載之事實、證據及理由（如附件）。
二、上訴意旨略以：伊曾與告訴人談好要和解，惟之後無法連絡
    告訴人，且伊所傳之簡訊內容，不致使告訴人心生畏懼云云
    。惟查：
 (一) 被告於民國98年12月27日下午4 時29分許，以其所申辦使
      用門號0000000000號行動電話傳送「有調攝影機給我認識
      的警察了，他也一定會幫我處理好，等證據都用好！等著
      吧，白的結束，換黑的！」之簡訊內容至告訴人所使用門
      號0000000000號電話電話之事實，業據被告於警詢、偵查
      及本院審理中所坦認，且據證人即告訴人韋成宗於警詢中
      證述綦詳，並有上開簡訊內容翻拍照片3 張及門號000000
      0000、0000000000號行動電話雙向通聯紀錄各1 份在卷可
      稽。
 (二) 被告雖以前揭情詞置辯，惟被告於本院審理中自承：因告
      訴人向伊催討債務，又繼續找伊麻煩，伊才會在氣頭上傳
      上開簡訊，簡訊內容中所提「白的」是指警察，「黑的」
      是指要找朋友幫忙，伊使用「黑的」之字眼，目的係要使
      告訴人感到害怕，伊要保護自己不被告訴人欺負，倘不如
      此表示，告訴人就不會怕伊，還會一直來找麻煩等情明確
      （見本院簡上字卷第31頁反面、32頁），顯見被告主觀上
      確有以加害告訴人之生命、身體、自由之事恐嚇告訴人，
      使其心生畏懼，致生危害於安全；參以依上開簡訊文字前
      後內容觀之，被告先對告訴人陳稱已備妥監視錄影等證據
      交由警察，並稱為「白的」，即有影射為「白道手段」之
      意，而「黑的」乃相對於「白的」，則被告稱「白的結束
      ，換黑的」，自有隱喻接著採取「黑道等不法手段對付告
      訴人」之意，顯係以加害生命、身體、自由之惡害而為通
      知；況證人韋成宗於警詢中已明確證稱：伊看到上開簡訊
      文字讓伊生心畏懼等語，益徵被告傳簡訊以上開加害告訴
      人生命、身體、自由之事恐嚇告訴人，已使告訴人因而心
      生畏懼而報警處理，自已致生危害於安全，即與刑法恐嚇
      罪之構成要件該當，被告上開所辯，並無可採。
 (三) 綜上所述，本案事證已臻明確，被告犯行洵堪認定。被告
      上訴意旨，猶以前開辯解飾詞否認犯罪，為無理由，應予
      駁回。
三、被告前於96年間因傷害等案件，經本院以96年度易字第100
    號判決就傷害部分判處公訴不受理，恐嚇部分判處有期徒刑
    8 月，減為有期徒刑4 月確定，傷害部分雖經臺灣桃園地方
    法院檢察署於96年11月23日以96年度執他字第3884號執行結
    案，然恐嚇部分迄今仍未執行，應由檢察官盡速執行，附此
    敘明。
據上論斷，應依刑事訴訟法第455 條之1 第1 項、第3 項、第36
8 條、第373 條，判決如主文。
本案經檢察官吳靜怡到庭執行職務。
中    華    民    國   100    年    9     月    30    日
                  刑事第一庭  審判長法  官  謝順輝
                                    法  官  許曉微
                                    法  官  林虹翔
以上正本證明與原本無異。
不得上訴。
                                    書記官  劉宗源
中    華    民    國  100     年    9     月    30    日